---
title: "Exploratory Data Analysis"
author: "Edneide Ramalho"
date: "14/01/2022"
output: html_document
---

```{r setup, include=FALSE, warning=FALSE, message=FALSE}
knitr::opts_chunk$set(echo = TRUE)
```

# 1. Data

```{r}
state <- read.csv("https://raw.githubusercontent.com/gedeck/practical-statistics-for-data-scientists/master/data/state.csv")
```

# 2. Example: Location Estimates of Population and Murder Rates

```{r}
mean(state$Population)

mean(state$Population, trim = 0.1)

median(state$Population)
```

-   A média é maior que a média truncada, que é maior do que a mediana.

-   \`trim=0.1\` remove 10% de dados de cada ponta, 10% na parte superior, 10% na parte inferior.

-   Se quisermos usar a taxa média de assassinato para o país, devemos usar a média ponderada ou a mediana para levar em conta as diferentes populações nos estados.

## 2.1. Weighted Mean (Média ponderada)

```{r}
library("matrixStats")

weighted.mean(state['Murder.Rate'], w = state['Population'])

weighted.mean(state$Murder.Rate, w = state$Population)
```
