---
title: "Exploratory Data Analysis"
author: "Edneide Ramalho"
date: "`r format(Sys.time(), '%d %B, %Y')`"
output: 
    html_document:
      highlight: textmate
      logo: logo.png
      theme: flatly
      number_sections: yes
      toc: yes
      toc_float:
        collapsed: yes
        smooth_scroll: no
---

```{r setup, include=FALSE, warning=FALSE, message=FALSE}
knitr::opts_chunk$set(echo = TRUE)
```

# Dados

```{r}
state <- read.csv("https://raw.githubusercontent.com/gedeck/practical-statistics-for-data-scientists/master/data/state.csv")
```

# Exemplo: Estimativas locais de taxas populacionais e assassinatos

```{r}
mean(state$Population)

mean(state$Population, trim = 0.1)

median(state$Population)
```

-   A média é maior que a média truncada, que é maior do que a mediana.

-   `trim=0.1` remove 10% de dados de cada ponta, 10% na parte superior, 10% na parte inferior.

-   Se quisermos usar a taxa média de assassinato para o país, devemos usar a média ponderada ou a mediana para levar em conta as diferentes populações nos estados.

## Weighted Mean (Média ponderada)

```{r}
library("matrixStats")

weighted.mean(state['Murder.Rate'], w = state['Population'])

weighted.mean(state$Murder.Rate, w = state$Population)
```

# Exemplo: estimativas de variabilidade populacional

-   Desvio padrão:

```{r}
sd(state$Population)
```

-   IQR:

```{r}
IQR(state$Population)
```

-   MAD:

```{r}
mad(state$Population)
```
